ACORDAO-COMPLETO-2343977

ACÓRDÃO DE RELAÇÃO

ACÓRDÃO DE RELAÇÃO 1350/2019 ATA 3/2019 - PRIMEIRA CÂMARA

Acórdão 1350/2019-TCU-Primeira Câmara
	Os Ministros do Tribunal de Contas da União, reunidos em sessão da 1ª Câmara, ACORDAM, por unanimidade, de acordo com os pareceres emitidos nos autos, com fundamento nos artigos 27 da Lei 8.443/1992, 143, inciso I, alínea "a", 218 e 169, inciso V, todos do RITCU, em:
1. Processo TC-Processo 018.729/2009-0 (TOMADA DE CONTAS - Exercício: 2008) 
	1.1. Responsáveis: Airton Ayres Rodrigues (XXX.176.503-XX) ; Aldenir de Almeida Gonçalves (XXX.773.191-XX) ; Angela Maria Leite (XXX.891.103-XX) ; Arionaldo Bomfim Rosendo (XXX.782.991-XX) ; Auterina Macedo da Silva Fournier (XXX.062.173-XX) ; Debora Cristina Franca Teixeira (XXX.410.013-XX) ; Donato Almeida Leite (XXX.038.883-XX) ; Elen Beckman Costa (XXX.529.103-XX) ; Elimar dos Santos Lopes (XXX.211.243-XX) ; Erasmo Ferreira da Silva (XXX.220.891-XX) ; Fábio Adrião Paixão Cunha (XXX.139.982-XX) ; Gloria Eloisa Nascimento dos Santos (XXX.414.253-XX) ; Heralmi Bras da Silva (XXX.975.173-XX) ; Ignacio de Jesus Furtado Filho (XXX.219.253-XX) ; Januaria Alves e Silva Nogueira (XXX.548.743-XX) ; Jose Ribamar Silva Arouche (XXX.921.843-XX) ; Jose Tadeu Pereira (XXX.970.103-XX) ; José de Ribamar Lopes Ferreira (XXX.128.203-XX) ; João Teofilo da Silva (XXX.812.131-XX) ; Luiz Carlos Rodrigues Pacheco (XXX.285.873-XX) ; Marcus Antonio Macedo Baia (XXX.125.927-XX) ; Maria Paula Rodrigues Chaves (XXX.379.603-XX) ; Maria Ulda Araujo Tavares (XXX.787.603-XX) ; Maria da Graça Abreu Santos Leite (XXX.070.333-XX) ; Maria do Amparo Bezerra Silva (XXX.034.703-XX) ; Marianildes Pacheco Ribeiro (XXX.101.803-XX) ; Marival Pinheiro Lobao (XXX.871.943-XX) ; Marlene Maria Ribeiro (XXX.003.703-XX) ; Roberto Almeida de Melo (XXX.861.613-XX) ; Rosangela Ramos Santos (XXX.086.213-XX) ; Sonia Maria Ribeiro Gomes (XXX.524.863-XX) 
	1.2. Órgão/Entidade: Núcleo Estadual do Ministério da Saúde no Estado do Maranhão
	1.3. Relator: Ministro Benjamin Zymler
	1.4. Representante do Ministério Público: Subprocurador-Geral Lucas Rocha Furtado
	1.5. Unidade Técnica: Secretaria do TCU no Estado do Maranhão (Sec-MA) .
	1.6. Representação legal: não há.
	1.7. Determinações:
	1.7.1. expedir quitação ao Sr. Fábio Adrião Paixão Cunha (XXX.139.982-XX) , relativa à pena de multa a ele aplicada pelo item 9.1 do Acórdão 11153/2011-TCU-Segunda Câmara, tendo em vista a comprovação do pagamento integral da referida sanção;
	1.7.2. autorizar o arquivamento dos presentes autos, tendo em vista o cumprimento do objetivo para o qual o presente processo foi constituído; e
	1.7.3. dar ciência ao interessado da presente decisão.

Primeira Câmara

Airton Ayres Rodrigues (XXX.176.503-XX); Aldenir de Almeida Gonçalves (XXX.773.191-XX); Angela Maria Leite (XXX.891.103-XX); Arionaldo Bomfim Rosendo (XXX.782.991-XX); Auterina Macedo da Silva Fournier (XXX.062.173-XX); Debora Cristina Franca Teixeira (XXX.410.013-XX); Donato Almeida Leite (XXX.038.883-XX); Elen Beckman Costa (XXX.529.103-XX); Elimar dos Santos Lopes (XXX.211.243-XX); Erasmo Ferreira da Silva (XXX.220.891-XX); Fábio Adrião Paixão Cunha (XXX.139.982-XX); Gloria Eloisa Nascimento dos Santos (XXX.414.253-XX); Heralmi Bras da Silva (XXX.975.173-XX); Ignacio de Jesus Furtado Filho (XXX.219.253-XX); Januaria Alves e Silva Nogueira (XXX.548.743-XX); Jose Ribamar Silva Arouche (XXX.921.843-XX); Jose Tadeu Pereira (XXX.970.103-XX); José de Ribamar Lopes Ferreira (XXX.128.203-XX); João Teofilo da Silva (XXX.812.131-XX); Luiz Carlos Rodrigues Pacheco (XXX.285.873-XX); Marcus Antonio Macedo Baia (XXX.125.927-XX); Maria Paula Rodrigues Chaves (XXX.379.603-XX); Maria Ulda Araujo Tavares (XXX.787.603-XX); Maria da Graça Abreu Santos Leite (XXX.070.333-XX); Maria do Amparo Bezerra Silva (XXX.034.703-XX); Marianildes Pacheco Ribeiro (XXX.101.803-XX); Marival Pinheiro Lobao (XXX.871.943-XX); Marlene Maria Ribeiro (XXX.003.703-XX); Roberto Almeida de Melo (XXX.861.613-XX); Rosangela Ramos Santos (XXX.086.213-XX); Sonia Maria Ribeiro Gomes (XXX.524.863-XX)

BENJAMIN ZYMLER

não há.

Subprocurador-Geral Lucas Rocha Furtado

TOMADA DE CONTAS (TC)

Secretaria do TCU no Estado do Maranhão (Sec-MA).